臺灣高等法院臺中分院刑事判決　　　　　　　民國九十一年度上訴字第一八六三號
　　上　訴　人　台灣台中地方法院檢察署檢察官
　　被　　　告　丙○○
右上訴人因被告偽造有價證券案件，不服臺灣台中地方法院中華民國九十一年九月十
日第一審判決（民國九十一年度訴字第一七三五號，起訴案號：臺灣台中地方法院檢
察署民國九十一年度偵字第一三三六九號），提起上訴，本院判決如左：
    主      文
原判決撤銷。
丙○○行使偽造之信用卡，處有期徒刑肆月，如易科罰金，以佰元折算壹日。偽造
之發卡人：匯豐銀行、卡號：0000000000000000號之信用卡壹張、
信用卡簽帳單之顧客存根聯、商戶存根聯上持卡人簽名欄內之「ＪＥＲＲＹ」署押各
壹枚，均沒收。
    事      實
一、丙○○於民國（下同）九十一年七月五日，見跳蚤雜誌刊登販賣信用卡之廣告，
    竟意圖供行使之用，依廣告上所載之電話號碼與綽號「阿三」之姓名年籍不詳之
    成年男子聯絡，相約在桃園縣中壢火車站前，以新台幣（下同）三千元之代價，
    向該綽號「阿三」之成年人購得並予以收受偽造之信用卡一張（發卡人：匯豐銀
    行，卡號：0000000000000000），丙○○明知該信用卡係偽造
    而意圖為自己不法所有，以行使該信用卡、冒名偽造簽帳單持以詐取貨品，乃於
    九十一年七月八日上午十時許，自台北市○○路搭乘遊覽車南下台中市，先在車
    上在上開偽造之信用卡背面之持卡人簽名欄上，偽簽「ＪＥＲＲＹ」署押一枚，
    以「表示，「ＪＥＲＲＹ」為使用該張信用卡之人簽名之辨識及證明，足生損害
    於ＪＥＲＲＹ」之人，車行抵達台中市後，復搭乘火車至台中縣豐原市找尋盜刷
    之目標，於同日下午二時三十分許，在台中縣豐原市○○路二號之太平洋百貨公
    司七樓販賣行動電話機（下稱手機）之櫃檯，向店員乙○○佯裝選購ＮＯＫＩＡ
    牌八三一０型手機二具，價值共計五萬三千元，丙○○即以上開偽造之信用卡持
    交該店員，表示欲以刷卡方式付帳而行使該偽造之信用卡，經該店員刷卡後，將
    簽帳單交給丙○○，丙○○並偽簽「ＪＥＲＲＹ」之署押於該信用卡簽帳單上之
    顧客簽名欄上（共二聯，第一聯為客人收執聯、第二聯商戶存根聯為複寫），）
  交付該店員而行使之，足以生損害於「Ｊｅｒｒｙ」其人、上開商店、匯豐銀行
    及財團法人聯合信用卡處理中心對信用卡交易控管之正確性。旋經店員乙○○發
    現該信用卡係屬偽造，報警處理，經警到場查獲，並扣得前開偽造之信用卡一張
    ，丙○○詐購手機始未能得逞。
二、案經台中縣警察局豐原分局報請臺灣臺中地方法院檢察署檢察官偵查起訴。
    理      由
一、右揭事實，業據被告丙○○迭於警訊偵查，原審及本院審理時均坦承不諱，且被
    告於上開時地如何持偽造信用刷卡、消費等情，並據證人乙○○即太平洋百貨公
    司店員於警訊及原審審理時證述明確，且本件持信用卡交易後，店員交付予持卡
    人簽名之簽帳單係一式二聯，亦據證人乙○○證述在卷。此外，復有財團法人聯
    合信用卡處理中心出具之該信用卡確係偽造之資料一件、簽帳單一紙附卷（見偵
    查卷第八十一、八十二頁），及偽造信用卡一張扣案可資佐證，被告自白核與事
    實相符，應堪採信，被告犯行堪予認定。
二、核被告丙○○意圖供行使之用購入上開偽造之信用卡一張，持以行使，係犯刑法
    第二百零一條之一第二項前段之行使偽造信用卡罪；其在信用卡背面偽簽「ＪＥ
    ＲＲＹ」署押，足生損害於該「ＪＥＲＲＹ」之人，係犯刑法第二百十七條第一
    項之偽造署押，其偽造簽帳單持以詐購貨品未得逞，係犯同法第二百十六條、第
    二百十條之行使偽造私文書罪，及同法第三百卅九條第三項第一項之詐欺取財未
    遂罪，其收受偽造信用卡後持以行使，收受之低度行為為高度之行使行為所吸收
    、偽造署押於簽帳單上，為偽造簽帳之部分行為，其偽造簽帳單為低度行為，則
    為行使之高度行為所吸收，均不論罪，被告所犯上開四罪，有方法結果之牽連關
    係，應從一重之行使偽造信用卡罪處斷。
三、原審為科刑之判決，固非無見，惟查(一)在偽造完成後之信用卡背面持卡人簽名欄
    上，偽造署押，乃僅在作為使用卡人簽名辨識及證明，原判決認係犯刑法第二百
    十六條、第二百廿條、第二百十條之行使偽造準私文書罪，尚有未洽，又原判決
    認行使偽造信用卡，當然含有詐欺之性質，毋庸再論以詐欺取財罪，但信用卡為
    理財消費信用交易之工具，行使偽造信用卡，以詐騙財物，究與行使有價證券詐
    欺，該有價證券具有相當價值，且有流通效力，得以自由買賣轉讓交換有別，故
    被告此行為，仍應負詐欺取財未遂罪責，是原判決此論述，尚難認為有據。公訴
    人上訴意旨，認原判決理由欄說明被告連續行使偽造私文書，論以連續犯，論結
    欄漏未引刑法第五十六條，有所疏誤云云，惟原判決係按較重之行使偽造信用卡
    罪論處，此罪並無連續犯問題，原判決論結欄，未引用刑法第五十六條應無疏誤
    ，其上訴雖無理由，但原判決既有上述可議之處，仍應由本院將原判決撤銷改判
    ，審酌被告正值青壯，不思向上，竟圖謀不勞而獲之小利，致犯本罪，其犯罪手
    段尚屬平和，犯罪所生危害非鉅，在行使上開偽造之信用卡後，即為警查獲，暨
    犯罪後坦承犯行，態度良好等一切情狀，仍量處如主文第二項所示之刑，並諭知
    易科罰金之折算標準。
四、扣案之偽造之發卡人：匯豐銀行、卡號：0000000000000000號
    之信用卡壹張，應依刑法第二百零五條規定，不問屬於犯人與否，應宣告沒收。
    而被告在上開偽造之信用卡背面之持卡人簽名欄上，偽造之「ＪＥＲＲＹ」署押
    一枚，因本院已就該張偽造之信用卡，宣告沒收，該部分之署押即無庸再為沒收
    。另信用卡簽帳單之顧客存根聯、商戶存根聯上持卡人簽名欄內之「ＪＥＲＲＹ
    」署押各壹枚，依刑法第二百十九條規定不問屬於犯人與否，亦應宣告沒收。
五、據上論斷，應依刑事訴訟法第三百六十九條第一項前段、第三百六十四條、第二
    百九十九條第一項前段，刑法第二百零一條之一第二項前段、第二百十六條、第
    二百十條、第二百十七條第一項、第三百卅九條第三項第一項、第五十五條、第
    四十一條第一項前段、第二百十九條、第二百零五條，罰金罰鍰提高標準條例，
    第一條前段第二條，判決如主文。
本案經檢察官甲○○到庭執行職務。
中      華      民      國      九十一  年      十二    月      十一    日
                                臺灣高等法院臺中分院刑事第一庭
                                      審判長法  官  陳  紀  綱
                                            法  官  方  艤  駐
                                            法  官  陳  登  源
右正本證明與原本無異。
如不服本判決應於收受送達後十日內向本院提出上訴書狀，其未敘述上訴之理由者並
得於提起上訴後十日內向本院補提理由書（均須按他造當事人之人數附繕本）。
                                            書記官  林  明  冬
中      華      民      國      九十一  年      十二    月      十一    日
附錄論罪法條：
刑法第二百零一條之一
一、意圖供行使之用，而偽造、變造信用卡、金融卡、儲值卡或其他相類作為簽帳、
    提款、轉帳或支付工具之電磁紀錄物者，處一年以上七年以下有期徒刑，得併科
    三萬元以下罰金。
二、行使前項偽造、變造之信用卡、金融卡、儲值卡或其他相類作為簽帳、提款轉帳
    或支付工具之電磁紀錄物，或意圖供行使之用，而收受或交付於人者，處五年以
    下有期徒刑，得併科三萬元以下罰金。
                                                                        Ａ
